【裁判字號】    89,上訴,1242
【裁判日期】    890808
【裁判案由】    毒品危害防制條例
【裁判全文】
臺灣高等法院臺中分院刑事判決                  八十九年度上訴字第一二四二號
    上 訴 人即
    被      告  乙○○
右上訴人因違反毒品危害防制條例案件，不服臺灣南投地方法院中華民國八十九年五
月三十一日第一審判決（民國八十九年度訴字第一七四號，起訴案號：臺灣南投地方
法院檢察署八十九年度毒偵緝字第二號），提起上訴，本院判決如左：
      主  文
上訴駁回。
      事實及理由
一、本案經本院審理結果，認第一審判決認事用法及量刑均無不當，應予維持，並引
    用第一審判決書記載之事實、證據及理由（如附件）。
二、上訴人即被告以未施用第二級毒品安非他命，認原審予以判刑不當為由上訴，惟
    查被告被查獲時所採集之尿液經送南投縣衛生局及長昕生活事業股份有限公司新
    東分公司以化學薄層層析法、酵素免疫分析法及氣相層析質譜議法檢驗及確認，
    結果均呈安非他命及嗎啡陽性反應，有南投縣衛生局八十八年十二月二十三日投
    衛局六字第一九二三五號尿液檢驗單及長昕生活事業股份有限公司新東分公司八
    十九年二月一日編號00000000號濫用藥物尿液檢驗報告各乙份在原審卷
    可稽，原審認被告施用第一級毒品海洛因部分，自白與事實相符，堪以採信，施
    用安非他命部分，以氣相層析質譜法覆驗尿液，並不會產生誤判之結果，再依人
    體代謝速度判斷，被告於採尿時間回溯之九十六小時內，必有施用第二級毒品安
    非他命之犯行，所辯未施用不足採信，而予以論罪科刑，業於理由中敘述綦詳，
    核無不當，被告上訴未提出其他有利之證據，並無理由，應予駁回。
三、據上論斷，應依刑事訴訟法第三百七十三條、第三百六十八條，判決如主文。
本案經檢察官甲○○到庭執行職務。
中      華        民  國    八十九      年    八      月    八          日
                                臺灣高等法院臺中分院刑事第九庭
                                      審判長法  官  胡  森  田
                                            法  官  趙  春  碧
                                            法  官  康  應  龍
右正本證明與原本無異。
施用第一級毒品部分得上訴。
第二級毒品部分不得上訴。
如不服本判決應於收受送達後十日內向本院提出上訴書狀，其未述上訴之理由者並
得於提起上訴後十日內向本院補提理由書（均須按他造當事人之人數附繕本）。
                                            書記官  陳  明  珠
中      華      民      國    八十九     年     八     月      十     日
                                                                      Ｃ
臺灣南投地方法院刑事判決                          八十九年度訴字第一七四號
    公  訴  人  臺灣南投地方法院檢察署檢察官
    被      告  乙○○  男三十六歲（民國○○○年○月○○日生）
                        住南投縣國姓鄉○○路五二九之一二號
                        （現在臺灣臺中戒治所強制戒治）
                        身分證統一編號：Ｍ一二一一一八七號
右列被告因違反毒品危害防制條例案件，經檢察官提起公訴（八十九年度毒偵緝字第
０二號），本院判決如左：
    主  文
乙○○施用第一級毒品，處有期徒刑拾月；又施用第二級毒品，處有期徒刑肆月。應
執行有期徒刑壹年。
    事  實
一、乙○○前曾於民國（下同）八十年間因違反懲治盜匪條例案件，經臺灣高等法院
    臺中分院判處有期徒刑十年確定，於八十七年三月十一日假釋付保護管束，現仍
    在假釋中。又於八十七年間因施用毒品案件，經本院以八十八年度毒聲字第四一
    四號裁定送觀察、勒戒後，認無繼續施用毒品之傾向，由臺灣南投地方法院檢察
    署檢察官於八十八年五月二十四日以八十八年度偵緝字第一五九號不起訴處分確
    定。仍未知警惕，復於八十八年十二月十一日凌晨零時三十分許，在臺中市○○
    路某處，以將海洛因摻入香煙內點燃吸食之方式，施用第一級毒品海洛因一次；
    並於同日九時三十分許回溯之九十六小時內某時，在不詳地點，施用第二級毒品
    安非他命一次，嗣為警於八十八年十二月十一日九時十五分許，在南投縣國姓鄉
    ○○村○○路五二九之一二號住處查獲，經本院以八十九年度毒聲字第一０三號
    裁定送觀察、勒戒後，認有繼續施用毒品傾向，本院再以八十九年度毒聲字第七
    五二號裁定送勒戒處所施以強制戒治，現在強制戒治中。
二、案經南投縣警察局埔里分局報告臺灣南投地方法院檢察署檢察官偵查起訴。
    理  由
一、訊據被告坦承於右揭時、地施用第一級毒品海洛因，惟否認有施用第二級毒品安
    非他之犯行，惟查：被告為警查獲時，經採集尿液送南投縣衛生局及長昕生活事
    業股份有限公司新東分公司以化學薄層層析法、酵素免疫分析法及氣相層析質譜
    議法檢驗及確認，結果均呈安非他命及嗎啡陽性反應，有南投縣衛生局八十八年
    十二月二十三日投衛局六字第一九二三五號尿液檢驗單及長昕生活事業股份有限
    公司新東分公司八十九年二月一日編號00000000號濫用藥物尿液檢驗報
    告各乙份在卷可稽。被告施用第一級毒品海洛因部分，其自白與事實相符，堪以
    採信；另被告施用安非他命部分，按以氣相層析質譜法覆驗尿液，即不會產生誤
    判之結果，再依人體代謝速度判斷，被告於採尿時間回溯之九十六小時內，必有
    施用第二級毒品安非他命之犯行，所辯不足採信。又被告前於八十八年間因施用
    毒品案件，經本院以八十八年度毒聲字第四一四號裁定送勒戒處所執行觀察、勒
    戒，因無繼續施用毒品傾向，由台灣南投地方法院檢察署檢察官於八十八年五月
    二十四日以八十八年度偵緝字第一五九號不起訴處分確定，有不起訴處分書乙份
    附卷可稽。並此次經本院以八十九年度毒聲字第一０三號裁定送勒戒處所執行觀
    察、勒戒，認有繼續施用毒品傾向，亦有台灣南投看守所附設勒戒所八十九年四
    月二十六日投所正總字第九九六號函所附「有無繼續施用毒品傾向證明書」乙紙
    可按，被告於不起訴處分後五年內再犯施用第一級、第二級毒品罪，事證明確，
    犯行堪以認定。
二、核被告所為係犯毒品危害防制條例第十條第一項、第二項施用第一級、第二級毒
    品罪。被告所犯上開二罪間，犯意各別、手段亦殊，應分論併罰之。爰審酌被告
    犯罪之動機、手段、犯後坦承部分犯行之態度等一切情狀，分別量處如主文所示
    之刑，並定其應執行刑。
據上論斷，應依刑事訴訟法第二百九十九條第一項前段，毒品危害防制條例第十條第
一項、第二項，刑法第十一條前段、第五十一條第五款，判決如主文。
本案經檢察官林佳裕到庭執行職務
中      華      民      國    八十九    年      五      月   三十一     日
                            臺灣南投地方法院刑事庭
                                法  官  陳  文  爵
右正本證明與原本無異。
如不服本判決，應於判決送達後十日內向本院提出上訴狀( 應附繕本 )。「切勿逕送
上級法院」。
                                書記官
中      華      民      國    八十九    年      五      月   三十一     日
附錄本案論罪科刑之法條：
毒品危害防制條例第十條第一項、第二項
施用第一級毒品者，處六月以上五年以下有期徒刑。
施用第二級毒品者，處三年以下有期徒刑。


司法院資訊處製作；財團法人民間司法改革基金會備份。
